臺灣臺北地方法院交通事件裁定　　　　 94年度交聲字第207號
　　異議人即
　　受處分人　甲○○
上列受處分人因違反道路交通管理處罰條例案件，對於臺北市交
通事件裁決所於中華民國94年2月17日所為之北市裁二字第裁22-
1AA252174號及第裁22-AT0000000號裁決，聲明異議，本院裁定
如下：
    主  文
原臺北市交通事件裁決所北市裁二字第裁22-1AA252174號裁決書
所為之處分撤銷。
甲○○汽車駕駛人，併排停車者，處罰鍰新臺幣玖佰元。
其餘異議駁回。
    理  由
一、按禁止臨時停車線為紅色實線，用以指示禁止臨時停車路段
    ，道路交通標誌標線號誌設置規則第169條第1項、第2項定
    有明文。又設有禁止臨時停車標誌、標線處所及交岔路口十
    公尺內不得臨時停車；而禁止臨時停車處所不得停車；又停
    車右側，其右側前後輪胎外側距離緣石或路面邊緣不得逾四
    十公分；又汽車停車時不得併排停車，道路交通安全規則第
    111條第1項第1款、第3款、第112條第1項第1款、第10款及
    第2項定有明文。而汽車駕駛人在禁止臨時停車處所停車或
    停車不緊靠道路右側或併排停車者，處新臺幣（下同）六百
    元以上一千二百元以下罰鍰，道路交通管理處罰條例第56條
    第1項第1款及第6款亦有明文。次按，汽車駕駛人有違規停
    車而駕駛人不在場之情形，當場不能掣單舉發者，得對汽車
    所有人逕行舉發之；逕行舉發違反道路交通管理事件，經汽
    車所有人依通知單之應到案日期前到案，並告知違規駕駛人
    姓名、
    規駕駛人到案依法處理；逾應到案日期或雖於期限內申訴，
    惟未告知實際駕駛人，處罰機關應依道路交通管理處罰條例
    第85條第3項規定處罰該汽車所有人，道路交通管理處罰條
    例第7之2條及違反道路交通管理事件統一裁罰基準及處理細
    則第24條分別定有明文。是受處分人所駕駛之小型車如係在
    交岔路口十公尺內違規停車或不緊靠道路右側停車或併排停
    車而為警舉發，於舉發通知單上所載之應到案日期前到案聽
    候裁決，經處罰機關調查後仍認定其有上開違規停車行為者
    ，依違反道路交通管理事件統一裁罰基準及處理細則第44條
    第1項及違反道路交通管理事件統一裁罰基準表（以下稱基
    準表）之規定，均應對該受處分人處以九百元之罰鍰。
二、本件異議人即受處分人甲○○於93年11月6日11時47分許，
    駕駛梁雅玲所有之車號為770 2-DP號自用小客車，停放在臺
    北市○○路○段77巷之位於交岔路口十公尺內之劃設有紅色
    實線表示禁止臨時停車路段之道路上，因駕駛人不在場，而
    由臺北市政府警察局文山第一分局木柵派出所員警劉冠助以
    拍照之方式採證，並以上開車輛之所有人有前揭違反道路交
    通管理處罰條例第56條第1項第1款規定之行為掣單舉發，復
    於93年11月17日8時40分許，駕駛梁雅玲所有之車號為7702-
    DP號自用小客車，未緊靠道路右側而停放在臺北市○○街11
    8巷26弄17號前，因駕駛人不在場，而由臺北市停車管理處
    交通助理員林鴻源以拍照之方式採證，並以上開車輛之所有
    人有前揭違反道路交通管理處罰條例第56條第1項第6款規定
    之行為掣單舉發，嗣將前開二舉發通知單送達於車輛所有人
    ，車輛所有人雖於舉發通知單所載應到案日期（即93年12月
    15日及93年12月23日）前向原處分機關提出申訴，並明白告
    知受處分人為實際駕駛人，案經原處分機關即臺北市交通事
    件裁決所函請舉發單位即臺北市政府警察局文山第一分局及
    臺北市停車管理處調查，因認受處分人確有前開違規停車之
    行為，原處分機關乃以「在禁止臨時停車處所停車」、「不
    緊靠道路右側停車（按應為併排停車，詳如後述）」之違規
    事實，並依道路交通管理處罰條例第56條第1項第1款、第6
    款、違反道路交通管理事件統一裁罰基準及處理細則第44條
    第1項及基準表之規定，於94年2月17日各裁處受處分人罰鍰
    九百元等事實，此有臺北市政府警察局舉發違反道路交通管
    理事件通知單通知聯（北市警交大字第AT0000000號）、臺
    北市政府交通局舉發違反道路交通管理事件通知單通知聯（
    北市交停字第1AA252174號）、臺北市政府警察局文山第一
    分局94年1月6日北市警文一分交字第09430014600號函、臺
    北市停車管理處94年1月6日北市停四字第09340117600號函
    、現場採證照片、交通違規案件陳述書、臺北市交通事件裁
    決所違反道路交通管理事件之北市裁二字第裁22-1AA252174
    號及第裁22-AT0000000號裁決書及上開裁決書之臺北市交通
    事件裁決所送達證書等影本在卷可稽。
三、訊據受處分人所提出之聲明異議狀所載異議意旨固不否認其
    駕駛上開車輛於前開時間停放於前述劃設有紅色實線地點及
    未緊靠道路右側停車之事實，惟矢口否認有何違反道路交通
    管理處罰條例規定之行為，辯稱：其僅因停車地點旁有數輛
    機車停靠而無法緊靠道路右側，並未阻礙車流行進，且當日
    僅為托嬰而暫停，車輛並未熄火；另其因內急而將車輛違規
    停放於交岔路口十公尺，並非故意云云。經查：
（一）受處分人於前述時地未在其所停放之上開車輛上而將該車
      輛違規停放於劃設有紅色實線表示禁止臨時停車路段道路
      等事實，業據受處分人於聲明異議狀內自承在卷，並有前
      開現場採證照片一張在卷可參；而依卷附之採證照片觀之
      ，受處分人所駕駛之前開車輛確係停放於前述劃設有紅色
      禁止臨時停車實線之地點無訛；又前開車輛所停放之地點
      確係位於交岔路口十公尺內，亦有臺北市政府警察局文山
      第一分局上開函件附卷足參；至受處分人所稱並非故意違
      規乙節，核與前開違規行為之成立與否無涉，當無解於其
      所負之違規責任。
（二）受處分人於前述時地未在其所停放之上開車輛上而將該車
      輛熄火停放於臺北市○○街118巷26弄17號前等事實，業
      經證人即臺北市停車管理處交通助理員林鴻源於本院94年
      3月31日到庭結證在卷，並有前開現場採證照片一張在卷
      可參；而交通助理員掣單舉發違反道路交通管理處罰條例
      所列之違規事實，本質上為行政處分，且係公務員基於職
      務上之權力，依法就特定之具體事件所為具有公法上效果
      之單方行政行為，基於公務員所為公法上行為具有公信力
      之原則，該行政處分當可被推定為真正，是本件受處分人
      既未就執勤人員之舉發違誤提出相關證據以供調查，而依
      卷存證據資料亦無其他積極證據足資證明其有捏造事實違
      法取締之情事，則執勤人員本其維護交通秩序及安全之職
      責所為之上開舉發行為，自應受到合法及正確之推定。然
      依卷附之採證照片觀之，受處分人所駕駛之前開車輛雖係
      未緊靠道路右側停放，惟受處分人所停放之地點，原即有
      數機車及其他車輛停放路旁，此亦經受處分人於聲明異議
      狀內自承在卷，足見受處分人係因併排停車而未能緊靠道
      路右側停車，自應以併排停車之違規行為相繩；至受處分
      人所稱有機車停放及未阻礙車輛行進乙情，縱係屬實，亦
      無解於其所負之違規責任。
    綜上所述，受處分人上開所辯，顯與事實不符，均不足採信
    。本件事證明確，受處分人在禁止臨時停車處所停車及併排
    停車之違規行為，堪以認定。
四、綜上所述，受處分人確有駕駛上開車輛於前揭時間停放於前
    述位於交岔路口十公尺內之劃設有紅色實線表示禁止臨時停
    車路段道路停車之行為，自屬違反道路交通管理處罰條例第
    56條第1項第1款之規定，而受處分人於舉發通知單上所載應
    到案日期（即93年12月15日）前向原處分機關提出申訴，是
    原處分機關依道路交通管理處罰條例第56條第1項第1款、第
    6款、違反道路交通管理事件統一裁罰基準及處理細則第44
    條第1項及前揭基準表之規定裁處受處分人罰鍰九百元，經
    核並無違誤，本件受處分人猶執前詞，指摘原處分不當，自
    無理由，應予駁回。又受處分人確有於上開時間併排停車而
    未緊靠道路右側停車之行為，自屬違反道路交通管理處罰條
    例第56條第1項第6款之規定，而受處分人於舉發通知單上所
    載應到案日期前（即93年12月23日）向原處分機關提出申訴
    ，是原處分機關依道路交通管理處罰條例第56條第1項第6款
    、違反道路交通管理事件統一裁罰基準及處理細則第44條第
    1項及前揭基準表之規定裁處受處分人罰鍰九百元，固非無
    見，然受處分人上開行為應屬併排停車，已如前述，是原處
    分機關就受處分人前開違規行為，誤認僅係不緊靠道路右側
    停車，自有未洽。又受處分人異議意旨否認上開違規行為，
    雖無可採，然原處分既有前揭可議之處，自屬無可維持，應
    由本院予以撤銷改判，並另就前揭違規行為，依道路交通管
    理處罰條例第56條第1項第6款、違反道路交通管理事件統一
    裁罰基準及處理細則第44條第1項及前揭基準表之規定，裁
    處如主文第二項所示之處分。
據上論斷，應依道路交通案件處理辦法第19條、第20條前段，裁
定如主文。
中　　華　　民　　國　　94　　年　　3 　　月　　31　　日
                  臺灣臺北地方法院交通法庭
                        法  官  黃雅君
上正本證明與原本無異。
如不服本裁定，應於裁定送達後5日內向本院提出抗告狀。
                        書記官  陳麗津
中　　華　　民　　國　　94　　年　　4 　　月　　1 　　日
